臺灣新北地方法院板橋簡易庭小額民事判決
111年度板小字第4022號
原      告  林靖鈜  
被      告  林駿宏  

上列當事人間請求侵權行為損害賠償事件，於民國111年11月16
日言詞辯論終結，本院判決如下：
    主  文
被告應給付原告新臺幣貳萬陸仟陸佰捌拾柒元，及自民國一百一
十一年九月三十日起至清償日止，按年息百分之五計算之利息。
原告其餘之訴及假執行之聲請均駁回。
訴訟費用新臺幣壹仟元由被告負擔新臺幣陸佰捌拾元，其餘由原
告負擔。
本判決原告勝訴部分得假執行。
    事實及理由
一、按訴狀送達後，原告不得將原訴變更或追加他訴，但請求之
    基礎事實同一者；擴張或減縮應受判決事項之聲明者，不在
    此限，民事訴訟法第255條第1項第2款、第3款定有明文。查
    本件原告起訴時原聲明：㈠被告應給付原告新臺幣（下同）4
    0,000元，及自起訴狀繕本送達翌日起至清償日止，按年息
    百分之5計算之利息。㈡願供擔保請准宣告假執行；嗣於民國
    111年11月16日言詞辯論期日當庭變更聲明為：㈠被告應給付
    原告39,558元，及自起訴狀繕本送達翌日起至清償日止，按
    年息百分之5計算之利息。㈡願供擔保請准宣告假執行。核原
    告所為之訴之變更係減縮應受判決事項之聲明，揆諸上開法
    律規定，自應准許。　　
二、原告起訴主張：被告於民國111年2月3日04時00分，駕駛車
    牌號碼號BLB-7083自用小客車，行經新北市○○區○○街000號
    處，疑因有倒車應顯示倒車燈光或手勢後，謹慎緩慢後倒，
    並應注意其他車輛之過失，碰撞由原告所有之車號00-0000
    號自用小客車(下稱系爭車輛），致系爭車輛受損，案經新
    北市政府警察局土城分局處理在案。系爭車輛經送修復，維
    修費用為新臺幣（下同）39,558元（工資25,257元、零件14
    ,301元)。為此，爰依民法侵權行為之規定，訴請被告給付
    原告維修費用39,558元，及自起訴狀繕本送達翌日起至清償
    日止，按年息百分之5計付之利息。
三、被告則以：伊對於伊有過失責任不爭執，惟伊認為維修費用
    過高等語置辯。並聲明：原告之訴駁回。
四、原告主張之上開事實，業據其提出系爭機車行照、估價單等
    件影本為證，並經本院依職權向經新北市政府警察局土城分
    局調閱本件肇事資料查明無訛，足認被告對本件車禍事故之
    發生，有過失甚明，且為被告所不爭執，是原告主張被告應
    就本件事故負損害賠償責任，自屬有據。　　
五、按因故意或過失，不法侵害他人之權利者，負損害賠償責任
    。又不法毀損他人之物者，被害人得請求賠償其物因毀損所
    減少之價額，民法第184條第1項前段、第196條分別定有明
    文。次按依民法第196條請求賠償物被毀損所減少之價額，
    固得以修復費用為估定之標準，但以必要者為限（如修理材
    料以新品更換舊品，應予折舊）。被告因過失不法致系爭車
    輛受有損害，已如前述，則原告主張被告應負侵權行為損害
    賠償責任，自屬有據。經查，依系爭車輛之維修估價單上所
    載維修項目，核與該車所受損部位相符，堪認上開修復項目
    含稅所須之費用39,558元（工資25,257元、零件14,301元)
    ，均屬必要修復費用無誤，被告空言辯稱認為原告求償金額
    過高云云，尚無可採。次查，系爭車輛係於84年4月出廠（
    推定為15日），此有行車執照附卷可稽，至111年2月3日受
    損時，使用已逾5年，零件已有折舊，然更新零件之折舊價
    差顯非必要，自應扣除，本院依行政院公布之固定資產耐用
    年數表及固定資產折舊率表，即系爭自用小客車之耐用年數
    為五年，依定率遞減法每年折舊千分之三六九，其最後一年
    之折舊額，加歷年折舊累積額，總和不得超過該資產成本原
    額之十分之九之計算方法，即據原告所提出之估價單所載，
    系爭車輛零件費用為14,301元，其折舊所剩之殘值為十分之
    一即1,430元(元以下四捨五入)。此外，原告另支出工資25,
    257元無須折舊，是原告得請求被告賠償之修車費用共計26,
    687元（計算式：1,430元+25,257元=26,687元）。逾此部分
    之請求，於法無據，不能准許。
六、從而，原告依侵權行為之法律關係規定，請求被告給付26,6
    87元，及自起訴狀繕本送達翌日即111年9月30日起至清償日
    止，按年息百分之5計算之利息，為有理由，應予准許。逾
    此部分之請求，為無理由，應予駁回。
七、本件原告勝訴部分，係依小額訴訟程序所為被告敗訴之判決
    ，依民事訴訟法第436條之20之規定，爰依職權宣告假執行
    。原告敗訴部分，其假執行之聲請已失所付麗，應併予駁回
    。
八、本件係小額訴訟事件，應依民事訴訟法第436條之19第1項規
    定，確定本件訴訟費用為1,000元，由被告負擔680元，餘由
    原告負擔。
九、據上論結，原告之訴為一部有理由，一部無理由，依民事訴
    訟法第436條之23、第436條第2項、第436條之19第1項、第7
    9條、第436條之20，判決如主文。
中　　華　　民　　國　　111 　年　　12 　　月　　7　　日
                  臺灣新北地方法院板橋簡易庭
                      法      官  呂安樂
以上正本係照原本作成。
如不服本判決，應於送達後20日內，向本院提出上訴狀，並表明
上訴理由（上訴理由應表明一、原判決所違背之法令及具體內容
。二、依訴訟資料可認為原判決有違背法令之具體事實。），如
於本判決宣示後送達前提起上訴者，應於判決送達後20日內補提
上訴理由書（須附繕本），如未於上訴後20日內補提合法上訴理
由書，法院得逕以裁定駁回上訴。
中　　華　　民　　國　　111 　年　　12 　　月　　7　　日
                      書  記  官  魏賜琪